【裁判字號】    98,審聲,246
【裁判日期】    980710
【裁判案由】    停止執行
【裁判全文】
臺灣高雄地方法院民事裁定             98年度審聲字第246號
聲  請  人  乙○○
相  對  人  新利資產管理股份有限公司
                        樓
法定代理人  甲○○○
當事人間聲請停止執行事件，本院裁定如下：
    主    文
聲請人供擔保新臺幣肆拾陸萬貳仟捌佰陸拾玖元後，本院九十八
年度司執字第四五一三六號執行事件，於本院九十八年度補字第
九九四號債務人異議之訴事件判決確定前，應暫予停止。
    理    由
一、按有回復原狀之聲請，或提起再審或異議之訴，或對於和解
    為繼續審判之請求，或提起宣告調解無效之訴，撤銷調解之
    訴，或對於法院依強制執行法第4 條第1 項第5 款之裁定提
    起抗告時，法院因必要情形或依聲請定相當並確實擔保，得
    為停止強制執行之裁定，強制執行法第18條第2 項定有明文
    。
二、本件聲請人以其經向本院提起債務人異議之訴為理由，聲請
    裁定停止本院98年度司執字第45136 號執行事件之強制執行
    ，經調取該執行卷宗及98年度補字第994 號之債務人異議之
    訴卷宗，審究相對人聲請強制執行之債權額為新臺幣（下同
    ）4,750,000 元，系爭執行標的物之土地及建物尚未經鑑價
    ，而聲請人經扣押之存款為中華郵政股份有限公司定存單50
    萬元及高雄市農會存款7,023 元，業據本院依職權調閱上開
    執行卷宗及聲請人陳報在院，查核屬實，而本件強制執行程
    序如予以停止，應係導致相對人不能即時由扣押所得之金額
    受償，亦無法運用拍賣所得分配資金可能受有之損害。是故
    本院審酌系爭土地及建物依據  公告現值及課稅金額分別為
    1,347,333 元及144,500 元，合計遭扣押之存款共計2,136,
    333 元，而聲請人所提起之異議之訴係請求撤銷系爭強制執
    行程序，故相對人因而無法運用可能受有之期間損害額應以
    2,136,333 元為限，再參酌本案訴訟可上訴至第三審，再參
    酌本件訴訟可上訴至第三審，以系爭訴訟事件訴訟可能經過
    之訴訟期間4 年4 月計算（按第一審為辦案期限為1 年4 月
    ；第二審辦案期限為2 年，第三審辦案期限則為1 年）等情
    事，按法定週年利率5%計算，相對人之所受損害應為462,86
    9 元（計算式：2,136,333 元×5%×4 年4 月≒462,869 元
    ，元以下四捨五入），爰酌定為本件之相當擔保金額。
三、依強制執行法第18條第2 項，裁定如主文。
中    華    民    國    98    年    7     月    10    日
                      民事第二庭法  官  陳嘉惠
為正本係照原本作成。
如對本裁定抗告須於裁定送達後10日內向本院提出抗告狀，並繳
納裁判費新台幣1,000元。
中    華    民    國    98    年    7     月    10    日
                                書記官  林昭吟


司法院資訊處製作；財團法人民間司法改革基金會備份。
